【裁判字號】    95,上易,137
【裁判日期】    950412
【裁判案由】    違反電信法
【裁判全文】
臺灣高等法院高雄分院刑事判決         95年度上易字第137號
上  訴  人  臺灣高雄地方法院檢察署檢察官
被      告  乙○○
                    樓
上列上訴人因被告違反電信法案件，不服臺灣高雄地方法院94年
度易字第2077號中華民國94年12月30日第一審判決（起訴案號：
臺灣高雄地方法院檢察署94年度偵字第15791 號），提起上訴，
本院判決如下：
     主  文
上訴駁回。
     事  實
一、乙○○及許振政（起訴書誤載為許振國，由檢察官另案偵辦
    中）均明知無線電頻率、電功率、發射方式及電台識別呼號
    等有關電波監理業務，由交通部統籌管理，非經核准，不得
    使用之規定，竟未向主管機關交通部申請核准，即共同自民
    國（下同）93年12月間某日起，推由許振政向吳紹美（另經
    公訴人為緩起訴處分）租用高雄市○○區○○路28號23樓住
    處供許振政在上開處所後方陽台及28號頂樓裝設激勵器、功
    率放大器等射頻器材架設無線廣播電台，並中繼至高雄縣鳳
    山市○○路天翔大樓（高雄縣鳳山市○○○路612 至622 號
    ）處所架設之發射站，發送射頻FM402.522MHz之信息，因而
    致干擾FM105.9MHz中國廣播電台無線電波之合法使用。許振
    政則以每日播放1 個時段（2 小時即12時至14時），每月向
    乙○○收費新台幣（下同）5,000 元之代價，替乙○○播放
    節目及廣告予不特定之聽眾收聽而牟取利益。嗣於94年5 月
    3 日12時許，在吳紹美上開住處及天翔大樓，為警查獲，並
    扣得CD播放機2 臺、接收機3 臺、雙卡匣播放座2 臺、電源
    供應器4 臺、音響1 臺、激勵器3 臺、功率放大器2 臺、混
    音器1 臺、濾波器1 臺、電源穩壓器1 臺、音頻處理器1 臺
    、發射機1 臺、錄音帶24卷、光碟片1 片、電話聯絡表1 張
    及電話機1 臺等物。
二、案經高雄市政府警察局三民第一分局移請臺灣高雄地方法院
    檢察署檢察官偵查起訴。
    理  由
壹、程序方面
    按被告以外之人於審判外之言詞或書面陳述，除法律有規定
    者外，不得作為證據；又被告以外之人於審判外之陳述，雖
    不符刑事訴訟法第159 條之1 至第159 條之4 之規定，而經
    當事人於審判程序同意作為證據，法院審酌該言詞陳述或書
    面陳述作成時之情況，認為適當者，亦得為證據；另當事人
    、代理人或辯護人於法院調查證據時，知有第159 條第1 項
    不得為證據之情形，而未於言詞辯論終結前聲明異議者，視
    為有前項之同意，刑事訴訟法第159 條第1 項、第159 條之
    5 分別定有明文。本件檢察官、被告於本院審判程序時，就
    原審判決所引用各項證據（含傳聞證據、非傳聞證據及符合
    法定傳聞法則例外之證據）之證據能力均明示無意見（見本
    院卷第23頁），且於本院言詞辯論終結前，檢察官、被告對
    於卷附具有傳聞證據性質之證據，既均已知其情，均未聲明
    異議，本院認該具有傳聞證據性質之證據，並無任何違法取
    證之不適當情形，以之作為證據使用係屬適當，自得採為認
    定犯罪事實之證據。
貳、實體方面
一、上揭事實，業據被告乙○○於本院審理時供承不諱，核與證
    人許振政於警詢證述情節相符（見原審卷第11頁），並有非
    法電台及電波干擾處理報告表、收聽報告監聽報告、FM105.
    9MHz節目時間表等件附卷可稽，復有扣案CD播放機2 臺、接
    收機3 臺、雙卡匣播放座2 臺、電源供應器4 臺、音響1 臺
    、激勵器3 臺、功率放大器2 臺、混音器1 臺、濾波器1 臺
    、電源穩壓器1 臺、音頻處理器1 臺及發射機1 臺等物之電
    信器材可資佐證，足見被告之自白核與事實相符，自可採為
    論罪科刑之依據。是本件事證明確，被告犯行堪以認定。
二、核被告所為，係違反電信法第48條第1 項之規定，應按電信
    法第58條第3 項規定處斷。被告與許振政間有犯意之聯絡及
    行為之分擔，均為共同正犯。
三、原審認被告罪證明確，因而適用電信法第58條第3 項、第60
    條，刑法第11條、第28條、第42條第2 項、第38條第1 項第
    2 款，罰金罰鍰提高標準條例第2 條，現行法規所定貨幣單
    位折算新臺幣條例第2 條規定，並審酌被告貪圖利益，未經
    許可非法發送無電線波因而致干擾無線電波之合法使用，損
    害合法業者權益，惟念其犯後坦承犯行等一切情狀，量處罰
    金新台幣2 萬元，及諭知易服勞役之折算標準；並敘明扣案
    之CD播放機2 臺、接收機3 臺、雙卡匣播放座2 臺、電源供
    應器4 臺、音響1 臺、激勵器3 臺、功率放大器2 臺、混音
    器1 臺、濾波器1 臺、電源穩壓器1 臺、音頻處理器1 臺及
    發射機1 臺之電信器材，電信法第60條規定，不論屬於犯人
    與否，併予宣告沒收。至扣案之錄音帶24卷、光碟片1 片、
    電話聯絡表1 張及電話機1 臺等物，為共犯許振政所有、供
    犯本罪所用或所得之物，依共犯共同沒收理論，應依刑法第
    38條第1 項第2 款之規定，併予宣告沒收。其認事用法，核
    無不合，量刑亦屬允當。檢察官聲明上訴，以原判決未及審
    酌具連續犯關係之併案部分（詳後敘），指摘原判決不當，
    為無理由，應予駁回。
四、檢察官移送併辦意旨（94年度偵字第25437 號）略以：乙○○係廣播節目製作人員，未經合法申設無線廣播電台下，竟
    自93年間某日起至94年5 月3 日10時50分許止，與丙○○、
    甲○○（另由檢察官偵辦）基於共同之概括犯意聯絡，由丙○○於高雄市○○區○○路72號7 樓之7 、同址12樓之7 設
    置錄音室，且在同址頂樓裝設發射機等器材，非法使用FM22
    4.5MHz、FM245.3MHz射頻器材，以中繼方式發送射頻信息至
    位於高雄縣鳳山市○○○路610 巷1 、3 、5 、7 號及高雄
    縣鳳山市○○○路621 至622 號「天翔大樓」頂樓等處所架
    設發射站，再由上述發射站非法使用調頻頻率FM101.0MHz射
    頻器材發射無線電波信號經營FM101.0MHz地下廣播電台，並
    播放乙○○製作之節目，致干擾合法ICRT廣播電台使用之FM
    100.7MHz，嗣於94年5 月3 日，為警查獲，因認被告乙○○
    涉犯電信法第58條第3 項罪嫌云云。惟訊據被告乙○○堅決
    否認有何上開犯行，辯稱：伊未提供節目帶予丙○○、甲○○播放等語。經查：丙○○、甲○○所經營之無線廣播電台
    ，僅僱用「阿春」主持，有播放「阿草」錄製之錄音帶，伊
    等賣廣播時段予張志文，「阿草」替張志文做生意，並不認
    識被告乙○○，亦未曾播放乙○○之節目，伊等與FM105.5M
    Hz頻道係因鳳山市○○○路大樓共用一個中庭，伊等FM101.
    0MHz頻道係架設在西邊頂樓，FM105.5MHz頻道係架設在東邊
    頂樓，警方查獲時可能弄錯，伊等從未拿被告乙○○之節目
    帶去播放等情，業據證人丙○○、甲○○在本院審理時到庭
    結證屬實（見本院卷第33至37頁），已難認被告有提供節目
    帶供證人丙○○等經營之非法電台播放之犯行。且卷附該非
    法電台廣播節目錄音紀錄，均為「阿春」與「阿草」之廣播
    節目，並未有何被告製作節目帶之播放紀錄；足見，被告所
    為未提供節目帶供丙○○等人播放之辯解，尚非虛詞，自堪
    採信。此外，復查無其他積極證據足認被告有檢察官上開所
    指之此部分犯行，自屬不能證明。是本件此部分之併辦部分
    既不能證明被告犯罪，即與上開論罪科刑部分無連續犯之裁
    判上一罪關係，本院自不得併予審究，而應退由檢察官另行
    處理，附此敘明。
據上論斷，應依刑事訴訟法第368條，判決如主文。
本案經檢察官許月雲到庭執行職務。
中    華    民    國    95    年    4     月    12    日
                  刑事第四庭    審判長法  官 蕭權閔
                                      法  官 陳吉雄
                                      法  官 林水城
以上正本證明與原本無異。
本判決不得上訴。
中    華    民    國    95    年    4     月    12    日
                                      書記官 吳新貞
附錄本判決論罪科刑法條：
電信法第58條
違反第46條第5 項規定，設置或使用無線廣播電臺或無線電視電
臺發送射頻信息，致干擾無線電波之合法使用者，處2 年以下有
期徒刑、拘役或科或併科新臺幣60萬元以下罰金。
違反第48條第1 項規定，未經核准擅自使用或變更無線電頻率者
，處拘役或科或併科新臺幣20萬元以下罰金。
犯前項之罪，因而致干擾無線電波之合法使用者，處2 年以下有
期徒刑、拘役或科或併科新臺幣60萬元以下罰金。


司法院資訊處製作；財團法人民間司法改革基金會備份。
